【裁判字號】    90,訴,26
【裁判日期】    900227
【裁判案由】    偽造文書等
【裁判全文】
臺灣雲林地方法院刑事判決                              九十年度訴字第二六號
    公  訴  人  臺灣雲林地方法院檢察署檢察官
    被      告  乙○○
右列被告因偽造文書等案件，經檢察官提起公訴（八十九年度偵緝字第一四四號），
本院判決如左：
    主  文
乙○○共同連續行使偽造私文書，處有期徒刑柒月，緩刑年，緩刑期間付保護管束
。聯邦銀行卡號0000－0000－0000－0000號，捌拾玖年月貳拾伍
日、捌拾玖年月拾日之簽帳單（一式三聯）上偽造「甲○○」之署押共玖枚均沒
收之。
    事  實
一、乙○○基於意圖為自己不法所有之犯意，於民國八十九年三月下旬某日，在雲林
    縣斗六市○○路一二三號豐帝公司宿舍內，徒手竊取其室友甲○○持有之中國信
    託商業銀行股份有限公司（下稱中國信託銀行）發行之卡號0000－0000
    －0000－0000號信用卡一張，得手後據為己有。隨即意圖為自己不法所
    有及行使偽造私文書之概括犯意，先於八十九年三月二十五日，至台中縣大里市
    ○○路十一號之寶華珠寶銀樓商號，向店員丙○○出示上開信用卡表明要刷卡換
    現金，以向銀行詐騙係刷卡消費。丙○○（另函送檢察官偵辦）認識乙○○並非
    真正持卡人，竟本於共同詐欺為該商號提供信用卡結帳服務之聯邦商業銀行股份
    有限公司（下稱聯邦銀行）之犯意聯絡及概括犯意，在上開地點以該信用卡刷卡
    新台幣（下同）一萬元及二萬元之消費，並在簽帳單（一式三聯）上接續偽造甲○○之署押，而偽造甲○○消費之文書於簽帳單上，再由丙○○扣取百分之十五
    為利息後，剩餘金額以現金二萬五千五百元交付乙○○。復於同年月三十日，乙○○又至上開銀樓，丙○○又同意其以上開信用卡刷用三萬元消費，另在簽帳單
    （一式三聯）上偽造甲○○之署押，而偽造甲○○消費之文書於簽帳單上，並由
    丙○○扣取上開金額百分之十五後，交付乙○○二萬五千五百元現金，再推由丙○○於八十九年三月二十九日、四月六日，連續提出上開簽帳單於聯邦銀行騙稱
    有上開金飾交易之消費，請求聯邦銀行支付款項，致聯邦銀行限於錯誤於結帳請
    款次一營業日，即將上開金額扣除手續費後匯款至寶華珠寶銀樓設於台中三信商
    業銀行之帳戶（戶名丙○○、帳號00－0－0000000），均足生損害於
    甲○○、中國信託銀行及聯邦銀行之權益。
二、案經甲○○告訴雲林縣警察局斗六分局報告臺灣雲林地方法院檢察署檢察官偵查
    起訴。
    理  由
一、訊據被告乙○○對右揭犯罪事實坦承不諱，核與證人即告訴人甲○○、丙○○所
    述情節相符，並有中國信託銀行出具之上開信用卡於上所述之客戶消費明細表、
    被告賠償中國信託銀行之切結書、信用卡送款單、並聯邦銀行信用卡中心函文、
    簽帳單影本等書證在卷足參，事證明確被告犯行堪以認定，自應依法論科。
二、核被告所為，係犯刑法第二百十六條、第二百十條、第三百三十九條第一項、第
    三百二十條第一項之罪。被告偽造署押之行為為偽造私文書行為之一部，偽造私
    文書之低度行為為行使偽造私文書之高度行為所吸收，均不另論罪。被告於八十
    九年三月二十五日是一次換現金之行為有二次偽造甲○○之署押之動作，該偽造
    署押乃接續為之。被告先後二次行使偽造私文書及詐欺犯行，時間緊接，分別觸
    犯與犯罪構成要件相同之罪名，顯係基於概括犯意而為，應依連續犯規定論以一
    罪，並均加重其刑。又被告竊盜之目的係在偽造甲○○署押以刷卡詐騙現金，所
    犯上開三罪間，有方法結果之牽連關係，為牽連犯，應從一重論以行使偽造私文
    書罪。被告行使偽造私文書與詐欺之犯行，與丙○○間有犯意聯絡，行為分擔，
    為共同正犯。另丙○○認識被告並非真正持卡人，且係直接拿現金給被告，並無
    貨色之要約與承諾等情，為證人丙○○所陳明在卷，是丙○○並無受騙可言，公
    訴意旨就此部分尚有誤會。爰審酌被告犯後坦承犯行，態度良好，且已賠償中國
    信託銀行之上開損失，有上開切結書、送款單等可稽，足認其具有悔意，告訴人
    甲○○亦到庭表示願意原諒被告，惟被告以竊盜手法詐騙信用卡金額，犯罪情節
    不輕，犯後又經通緝到案等一切情狀，量處如主文所示之刑。另查被告前未曾受
    有期徒刑以上刑之宣告，有台灣雲林地方法院檢察署刑案資料查註紀錄表可稽，
    其犯罪後已知悔悟，本院認其經此教訓後，當益知警惕，信無再犯之虞，因認其
    所宣告之刑，以暫不執行為適當，併予宣告緩刑三年，緩刑期間並付保護管束，
    以勵自新。至上開簽帳單上偽造甲○○之署押共九枚（一式三聯，共偽造三次）
    ，雖未扣案但無從證明業已滅失，自應予沒收。
據上論斷，應依刑事訴訟法第二百九十九條第一項前段，刑法第二十八條、第五十六
條、第二百十六條、第二百十條、第二百十九條、第三百二十條第一項、第三百三十
九條第一項、第五十五條、第七十四條第一款、第九十三條第一項，罰金罰鍰提高標
準條例第一條前段，判決如主文。
中      華      民      國      九十      年      二    月    二十七    日
                                        臺灣雲林地方法院刑事第一庭
                                            法  官
如不服本判決，應於判決送達後十日內，向本院提出上訴狀。（須附繕本）
附錄法條：刑法第二百十六條、第二百十條、第三百二十條第一項、第三百三十九條
第一項


司法院資訊處製作；財團法人民間司法改革基金會備份。
